【裁判字號】    90,台上,1269
【裁判日期】    900308
【裁判案由】    違反槍砲彈藥刀械管制條例
【裁判全文】
最高法院刑事判決                                九十年度台上字第一二六九號
    上  訴  人  甲○○
    選任辯護人  林慶雲律師
                楊靖儀律師
                侯勝昌律師
右上訴人因違反槍砲彈藥刀械管制條例案件，不服台灣高等法院高雄分院中華民國八
十七年十二月二十二日第二審判決（八十七年度上訴字第二○六六號，起訴案號：台
灣屏東地方法院檢察署八十七年度偵字第四五八○號），提起上訴，本院判決如左：
    主  文
上訴駁回。
    理  由
按刑事訴訟法第三百七十七條規定：上訴於第三審法院，非以判決違背法令為理由，
不得為之。是提起第三審上訴，應以原判決違背法令為理由，係屬法定要件。且必須
依據卷內資料為具體之指摘，並足據以辨認原判決已具備違背法令之形式，始屬相當
。本件原判決撤銷第一審科刑判決，改判論處上訴人甲○○未經許可，持有子彈罪刑
；及變更檢察官起訴法條，論處未經許可，持有可發射子彈具有殺傷力之土造霰彈長
槍罪刑。已明所憑證據及認定理由。並依據卷內證據資料，指駁上訴人否認持有霰
彈之犯行，所辯：伊係屏東縣射擊委員會會員，霰彈係伊於二、三年前在射擊委員會
（靶場）射擊後剩餘不及繳回，先行帶回家存放，搬家後才發覺云云，係卸責之詞，
不足採信，綦詳。所為合法之事實認定，俱有卷內證據資料足憑，從形式上觀察，原
判決並無違背法令之情形存在。上訴意旨除仍執其在原審所辯陳詞否認持有霰彈之犯
行外，並稱：原判決認定上訴人未經許可持有（屏東縣）射擊委員會之霰彈，未明
理由，顯有判決不載理由之違法。又原判決認定上訴人持有之霰彈為屏東縣射擊委員
會所有，但未向該委員會函詢，亦未向主管該委員會之屏東縣警察局查明該批霰彈是
否為該委員會所申報列管之槍彈，遽認係屏東縣射擊委員會所有，有證據調查未盡之
違法。再原判決既認上訴人無故持有屏東縣射擊委員會之霰彈二百五十三顆，復認該
批霰彈係屬違禁物，而依法宣告沒收，亦有判決不適用法則之違法云云。並提出內政
部公布之「槍彈使用許可及管理作業規定」及「自衛槍枝管理條例」為證。經查原判
決事實，並未認定扣案之霰彈二百五十三顆為屏東縣射擊委員會所有，而係上訴人於
民國八十四、五年間，在該委員會靶場射擊時，射擊未用完，未經許可無故持有，且
認係屬違禁物，依法宣告沒收，已於理由內詳加說明，自無判決不載理由及不適用法
則之違法。至上開霰彈是否屬屏東縣射擊委員會所有，原審固未函該委員會及屏東縣
警察局查詢。然原判決既未認定該霰彈係屬屏東縣射擊委員會所有，且據上訴人所提
之槍彈使用許可及管理作業規定，上訴人個人非但不得領取，須由專人領取，練習完
畢剩餘彈藥，並應送回原保管處或經指定靶場附近代管之警察分駐（派出）所庫儲，
不得逾時或任由會員攜出靶場。上訴人持有被查獲之上開霰彈，自非法之所許。上訴
人否認持有霰彈之辯解，係卸責之詞，不足採信，原判決已於理由內說明，並無不載
理由及證據調查未盡之違法。至未經許可持有土造霰彈長槍部分，迄未述上訴理由
，依刑事訴訟法第三百九十五條後段規定其上訴自非合法。綜上說明，應認其上訴為
違背法律上之程式，予以駁回。又本院既應為程序上之上訴駁回判決，所請為緩刑之
宣告，自無從審酌，併此明。
據上論結，應依刑事訴訟法第三百九十五條，判決如主文。
中      華      民      國     九十     年      三      月      八      日
                              最高法院刑事第三庭
                                  審判長法官  陳  錫  奎
                                        法官  劉  敬  一
                                        法官  洪  清  江
                                        法官  李  伯  道
                                        法官  呂  丹  玉
      右正本證明與原本無異
                                              書  記  官
中      華      民      國     九十     年      三      月     十四     日


司法院資訊處製作；財團法人民間司法改革基金會備份。
